# Ata - 16/04/2024

- **Horário:** 19:45 - 20:45 
- **Local:** Discord
- **Presentes:** Ana Luiza Pfeilsticker, Mateus Magno, Vitor Valério, Atyrson Souto, Leticia Torres



## Objetivos

- Verificar o andamento das tasks dos membros OK
- Discutir a próxima etapa OK 

## Acompanhamentos e definições
Aqui iremos descrever com mais detalhes os assuntos discutidos durante a reunião. Todos os assuntos devem ser claros e concisos.


- Assunto 1: Discutir sobre as tarefas designadas
    - **Descrição:** Verificar o atual andamento do grupo acerca das seguintes tarefas: Requisitos iniciais (Atyrson e Ana Luiza); User Stories (Vitor Valério); desenvolver o Manual de Identidade Visual (Mateus Magno e Leticia Torres); estudar sobre Auto Layout e capacitação de Figma.

- Assunto 2: Conversar sobre o time-box da sprint
    - **Descrição:** Atualmente, o ciclo da sprint da equipe vai de segunda à segunda, porém, as reuniões semanais ocorrem às terças e quintas. Portanto, talvez seja mais proveitoso redefinir o ciclo.

## Encaminhamento
Aqui iremos colocar o que foi decidido de tarefas para cada membro.

- **Mateus e Leticia**: Para o manual de identidade visual: definir as cores para o protótipo de forma coerente com a logo escolhida pela equipe.
- **Vitor**: Referente às User Stories, com os requisitos iniciais definidos, é possível começar essa tarefa.
- **Ana Luísa e Atyrson Souto**: Expandir os requisitos ao longo da sprint 
