# Ata - 23-03-2024

- **Horário:** 19:55 - 21:30
- **Local:** Discord
- **Presentes:** Ana Luiza Pfeilsticker, Mateus Magno, Vitor Valério, Atyrson Souto



## Objetivos

- Falar sobre as capacitações OK
- Falar sobre o repositório OK
- Abrir as ISSUES OK


## Acompanhamentos e definições
Aqui iremos descrever com mais detalhes os assuntos discutidos durante a reunião. Todos os assuntos devem ser claros e concisos.


- Assunto 1: Falar sobre capacitações
    - **Descrição:** Foi discutido sobre as capacitações feitas, o que foi aprendido e o modelo de contribuição de repositório que o grupo irá utilizar: Branch Main, Release, Features, Fix-Features.


- Assunto 2: Falar sobre o repositório
    - **Descrição:** Definimos o método de desenvolvimento do projeto, criaremos uma branch para cada feature a ser feita e iremos utilizar uma mistura entre GitHub flow e Git flow, após cada feature ser concluída será feito um merge na branch Release, executaremos testes e se o resultado for positivo será feito um merge na Main, ao final do desenvolvimento da feature a respectiva branch será deletada.


- Assunto 3:  Abrir as ISSUES
    - **Descrição:** Após escolher os candidatos para tema do projeto, criamos uma issue no github com os respectivos projetos e suas funcionalidades.





